【裁判字號】    89,上重更(二),50
【裁判日期】    900321
【裁判案由】    殺人等
【裁判全文】
臺灣高等法院刑事判決                  八十九年度上重更(二)字第五０號
    上  訴  人
    即  被  告  丙○○
    義務辯護人  庚○○
右上訴人，因殺人案件，不服臺灣桃園地方法院八十八年度重訴字第三號，中華民國
八十八年四月二日第一審判決（起訴案號：臺灣桃園地方法院檢察署八十七年偵字第
一六八九六號）提起上訴，經判決後，由最高法院第二次發回更審，本院判決如左：
    主    文
原判決撤銷。
丙○○殺人未遂，處有期徒刑拾貳年，褫奪公權陸年。扣案之美國Ｓ＆Ｗ廠制式九釐
米半自動手槍壹枝（槍枝管制編號：0000000000號、槍號ＰＡＬ０三三一
號，含彈匣壹個）及制式九釐米之子彈拾顆均沒收。
    事    實
一、丙○○（綽號土牛）前曾於民國（下同）八十年間因違反懲治盜匪條例案件，經
    本院於八十年六月二十一日判處有期徒刑十三年（而於同年七月二十九日）確定
    （刑期起算日為八十年七月二十九日，指揮書執畢日期為九十三年一月七日）；
    又因恐嚇、偽造署押案件，經原審分別判處有期徒刑五月、四月，經定應執行刑
    為有期徒刑八月，而於八十年十二月二日確定（接續執行，刑期起算日為九十三
    年一月八日，指揮書執畢日期為九十三年九月四日）；復因偽造有價證券、竊盜
    案件，分別經本院判處有期徒刑四年、有期徒刑一年六月，定應執行刑為有期徒
    刑五年，經最高法院於八十一年十一月十八日駁回上訴確定，嗣定應執行刑為有
    期徒刑十六年（刑期起算日為八十年七月二十九日），執行指揮書所載應於九十
    五年十二月三十一日執行完畢（縮刑期滿日期為九十五年十月三十日），而於八
    十五年五月三十日，縮短刑期假釋出獄（不構成累犯）。丙○○因懷疑其姪女林
    婉萍遭戊○○及其妻己○○拐騙至林某所經營之康樂隊跳脫衣舞，而意圖為自己
    不法之所有，分別於八十七年九月二十四日、同年月二十五日、同年月二十六日
    ，接續打電話至桃園縣中壢市○○路○段二九九號戊○○、己○○住處，於電話
    中恐嚇己○○稱：「若不給付新臺幣（下同）二百萬元，要防彈背心穿厚一點，
    隨時準備吃子彈」，致己○○、戊○○心生畏懼；然己○○、戊○○乃虛予委蛇
    ，並報警處理，且未依丙○○告知之郵局帳號匯款交付二百萬元給丙○○，丙○○乃心生不滿，為報復戊○○，明知槍械、彈藥未經中央主管機關許可，不得持
    有，於八十七年十月底（約八十七年十一月四日案發日前一個星期），在高雄縣
    鳳山市某處，以四十萬元之價格，向一稱為「陳俊龍」之人（經警方依丙○○所
    述深入追查，但查無「陳俊龍」其人，故無供出槍砲來源問題），購得美國Ｓ＆
    Ｗ廠制式九釐米半自動手槍一枝（槍枝管制編號：0000 000000、槍號PAL0331，
    含彈匣一個）及同口徑制式子彈十五發（嗣經丙○○擊射三發子彈、送鑑定時試
    射二發，餘十發），而未經許可無故持有之。丙○○於同年十一月四日凌晨二時
    四十五分許，攜帶上開手槍及子彈，前往桃園縣中壢市○○路○段二九九號戊○○住處，適戊○○、己○○、丁○○、黃富信、綽號「阿通」、「阿卿」、「國
    基」、「中正」者等人在該處聊天，江佳勳則於距丙○○不到一公尺遠之同段三
    ０一號隔壁屋外以石棉瓦搭蓋之騎樓下（非屋內客廳）打掃，丙○○站於該屋前
    石棉瓦騎樓下對屋內之戊○○稱：「你既放話說我拿到二百萬元，我就要拿到二
    百萬元」，之後，丙○○即持槍朝外空曠處對空鳴一槍，在屋內聊天之戊○○等
    人先四處閃躲，繼分持椅子砸向丙○○，丙○○見戊○○等人多勢眾，隨即轉身
    逃逸，戊○○等人見狀即追出，於丙○○以小跑步跑離現場約三十公尺處後，因
    恐被戊○○等人追獲，且感覺戊○○等人已追近，其明知以手槍朝人群中射擊，
    當有人被射中之可能，猶基於殺人之不確定故意，未經轉頭即以手槍朝後方追來
    之戊○○等人群射擊二發，適江佳勳見狀趨前走出石棉瓦騎樓外緊鄰路旁，位於
    中壢市○○路○段二九七號與二九五號間電線桿外側觀看，不料其中一發竟誤射
    因行動不便，在此駐足觀看之江佳勳，子彈自江佳勳胸部左乳上方穿入從左後側
    腰穿出，江佳勳因而倒地後，丙○○隨即騎預藏之機車逃逸，適桃園縣警察局中
    壢分局普仁派出所警員蕭美賢及李成中開巡邏車經過，獲報後趕至現場招來救護
    車將江佳勳送醫急救，仍告不治死亡。嗣於同年十一月九日十二時許，丙○○在
    桃園縣平鎮市○○里○○路九十八號內為警查獲，並扣得上開手槍壹支及子彈十
    二顆。
二、案經桃園縣警察局桃園分局報請臺灣桃園地方法院檢察署檢察官偵查起訴。
    理    由
一、訊據上訴人即被告丙○○對右揭未經許可持有手槍、子彈部分事實坦承不諱，並
    有前開手槍一枝（含彈匣一個）、子彈十二顆扣案可資佐證，又該手槍經送鑑定
    結果，認係美國Ｓ＆Ｗ廠制口徑９mm半自動手槍，槍號PAL0331,槍管內具伍條右
    旋來復線，機械性能良好，認具殺傷力，送驗子彈十二顆（送驗後經試射二顆）
    ，認係制式口徑９mm半自動手槍子彈，具殺傷力，有內政部警政署刑事警察局八
    十七年十一月二十三日刑鑑字第八九四一三號鑑驗通知書及照片一幀附於偵查卷
    可稽（見八十七年度偵字第一六八九六號卷第五十四頁、第二十八頁），故被告
    此部分犯行堪以認定。
二、訊據上訴人即被告丙○○對右揭恐嚇取財未遂及以槍往後方人群射擊，射中江佳
    勳致死等事實，坦承不諱；核與被告在警訊、偵查及原審中稱伊向戊○○恐嚇二
    百萬元未遂，才購槍向戊○○示威，因怕被追來的人抓到，才向追來的人開二槍
    等語一致（詳偵卷第七頁、第三十八頁正面、第五十一頁背面、第五十二頁背面
    、原審卷第十三頁正面、第六十六頁背面）；亦與目擊証人戊○○於警訊、偵查
    中稱被告先恐嚇取財二百萬元不遂，始持槍至陳家門口稱「把錢拿出來」，隨即
    對空鳴槍挑釁，經屋內約六、七人追出去後，被告即往後開二槍，並打中江佳勳
    等情相合（詳八十七年相字第五二九號卷第四頁、第十五頁、十六頁）；並與証
    人即戊○○之妻己○○於警訊、偵查中稱當天與友人一起在伊家裡即中壢市○○
    路○段二九九號房屋內看電視聊天，歹徒持槍在門口吼叫並開一槍，後來再接連
    二槍，後就看見江佳勳倒在地上，該歹徒是丙○○，於九月底丙○○有打電話來
    恐嚇錢，但伊未給錢，丙○○才來開槍等供述內容相符（詳同上相字卷第六頁、
    第十七頁背面、第十八頁）；此外並有被告之郵局帳號、現場照片、彈殼位置相
    片共十張，被告擊發之三顆子彈彈頭位置及死者倒地位置圖一張在卷可稽（詳同
    上相字卷第十九頁、第十一頁至第十三頁、第三十九頁至第四十一頁）；足証被
    告上開自白，核與事實相符，自堪採信。
三、被告於本院調查中稱：「戊○○有無誘拐我姪女林婉萍我不知道」、「我是電話
    去恐嚇取財沒錯，但沒拿到錢，戊○○在外面放話說我拿到他二百萬元，我才很
    氣於八十七年十月向高雄陳俊龍拿到扣案槍及十五發子彈，後才拿槍去他家，我
    只是要教訓他而已」、「我在他家屋前的石棉瓦騎樓下對空鳴一槍，另開二槍時
    我沒有轉身只有對背後射，我在他家騎樓時可以看到很多人在客廳內泡茶，死者
    沒有在客廳內，在另外（按指隔鄰三０一號）的騎樓下」、「被害人在我背後沒
    錯」、「他們一群人就出來追我，我約小跑步跑離現場約三十公尺處後，因感覺
    戊○○等人已跑接近，只是要嚇嚇追我的人」、「當時沒有針對任何人為射擊目
    標」等語（詳更一卷第二十四、二十五、四十頁）；「我在被害人屋簷下對空鳴
    槍時死者約站我右邊不到一公尺（如八十九年三月六日庭呈位置圖Ａ、Ｂ之間距
    離，我是Ａ，他是Ｂ，我跑了以後射到死者時我的位置是Ａ１，死者倒地位置是
    Ｂ１，我逃跑的方向如圖虛線」、「跑五秒約幾步路」等語（詳同卷第六十一頁
    ）。被告並當庭畫有射擊後逃跑之方向及死者倒地的位置與死者死亡前所站的位
    置圖在卷可佐（詳同卷第二十九頁）。依上開被告在本院之供詞、在本院所繪之
    位置圖及相驗卷第十三頁所附之彈頭位置圖可知：
（一）、被告持有本件槍彈之目的，在於恐嚇戊○○夫婦取財未遂，想要教訓戊○○
        才買本件槍彈，經核被告購買本件槍彈之時間為八十七年十月底，顯與本件
        恐嚇取財未遂之時間接近，而與被告另稱要報復八十五年間共同犯盜匪案之
        「陳金忠」吞掉贓款之時間，顯然相去甚遠，自應認被告所稱購買本件槍、
        彈是要對付戊○○夫婦一節，較為可採。故被告持有本件槍彈之行為，核與
        本件恐嚇取財未遂、其後之殺人未遂行為間，有方法結果之牽連關係。
（二）、被告稱伊對空鳴槍時，死者江佳勳之位置，約在被告之右邊不到一公尺處即
        在戊○○二九九號房屋隔壁三０一號房屋之騎樓下，死者江佳勳當時並非在
        客廳內，亦非在馬路邊電線外側之情節，核與証人己○○於警訊中稱江佳勳
        死前是在打掃垃圾（偵卷第十六頁）、戊○○於偵查中稱當時江佳勳人在外
        面（指客廳外面）等情相符，故被告在戊○○屋前鳴槍示威時，江佳勳並非
        站在該馬路邊電線桿外側之位置，而係如被告在本院所繪製之現場圖所示，
        死者在戊○○隔壁宅騎樓下一節，應堪採信。
（三）、被告既主張伊並無殺人之明確故意，伊僅是想教訓戊○○，伊射擊第二、三
        發時，是為阻止被人追上，且因未回頭，故無明知射到人云云，但被告又稱
        伊有預見以槍射人，若射中要害會要人命，而伊以槍往後上方射擊時，無法
        保証必不會射到人，亦無法保証若射到人之位置，必非該人之要害，而係以
        不管三七二十一之心態持槍朝後射擊等語，則被告雖無瞄準某人，然其對自
        後追趕之戊○○等人，仍具不確定之故意，雖其射擊技術欠佳及慌亂中無暇
        精確瞄準致未擊中任何追趕之人而未生死傷結果，於此仍應負殺人未遂之責
        ，殊無疑義。
（四）、再依被告所繪現場圖（更一卷第二十九頁）可知，被害人當時係位於距被告
        約一公尺即隔壁（三０一號）騎樓下，而證人戊○○及己○○均證陳江佳勳
        當時在屋外打掃，首先應可認定江佳勳當時應處於移動之狀態（即非立定起
        跑），復稽之原審卷第七十九頁所附之照片觀之，所謂二九五號與二九七號
        房屋中間路邊之電線桿，依被害人所立三０一號前之位置過去，亦僅二間店
        面而已，且依照片所示，該店面之寬度並不寬，縱使被害人行動有所不便，
        以當時正在打掃之動態順勢前進，亦僅十數步之遙，而任人一旦遇到突發情
        況（被告原已擊發一槍），且自忖對己身又無危險情況下（當時被告已逃逸
        且被人追趕），趨前一探究竟，或欲知追趕結果，離開房屋遮蔽物往視線較
        清楚之路上移靠，亦屬本能反應，事實上被害人當時倒臥位置即在路旁電線
        桿外側，並未上馬路。本院再訊問被害人之父甲○○亦證陳伊兒子（江佳勳
        ）三個月前才受傷，不可能跑等語（更一卷第八十四頁，本院八十九年十二
        月二十九日訊問筆錄），對照卷附照片（相卷第三十一頁下），被害人右腳
        確有扭曲變形之情狀，甲○○所言誠然非虛。從而以被害人之腳傷，不能疾
        行，自無從參與追逐被告，至其倒臥石棉瓦騎樓外緊鄰之電線桿旁，應純屬
        關心，即或不然，亦僅係看熱鬧而已，但絕非參與追趕被告應可認定。準此
        ，被告主觀犯意係對追趕人群開槍，卻因打擊錯誤，誤中江佳勳，致江佳勳
        因遠距離穿透式槍創致出血性休克死亡，有法務部法醫研究所鑑定書（法
        醫師醫鑑字第一一０九號）附卷可參（原審卷第一一三頁），是被告此部分
        過失致死之犯行甚明。
（五）、雖証人戊○○、己○○及證人丁○○在被告丙○○於八十七年十一月九日被
        警查獲後，於警訊、偵查中改稱被告丙○○至其住家前石棉瓦鐵架下時第一
        槍即先開槍射殺在該處掃地之江佳勳，其後渠等追出，被告又回頭開二槍云
        云，核與戊○○、己○○第一次警訊筆錄所述已不相符（詳如前述），再據
        案發後至現場處理之桃園縣警察局中壢分局普仁派出所警員蕭美賢於本院前
        審證稱：「我及李成中開巡邏車經過，獲報後趕至現場處理，招來救護車將
        江佳勳送醫急救，江佳勳中槍倒在路中之電線桿旁，仰躺，頭朝電線桿，如
        卷內照片及現場圖所示位置 (八十七年度相字一五二九號卷第十一頁及第十
        三頁）」、「離戊○○住處約十公尺」等語（上訴卷第一一一頁、第一一二
        頁），可證被害人江佳勳中槍倒地位置係在路邊，且倒下前應面向路面，倒
        下後，始呈仰躺，且頭朝電線桿之姿態，死者既非躺在戊○○住家門前，則
        戊○○、己○○、丁○○三人於被告為警查獲後之警訊、偵查中所述：被告
        第一槍即朝江佳勳射擊云云，核與事實不符，要不足採，被告丙○○供稱伊
        持手槍對空鳴槍一發，戊○○等人聞聲追出，伊恐被追獲，而於逃跑之際以
        手槍向戊○○等人群射擊二發，致誤射中江佳勳等情，應堪採信。至戊○○
        屋前石棉瓦所以未因被告第一發對空鳴槍時被射破，因被告供稱伊係向上斜
        射致未碰及石棉瓦，核與證人沈怡昌警員於本院前審中證稱：「被告第一槍
        是對空鳴槍，因為我們在現場找不到彈痕，被告當時應是對空曠處射擊」等
        語相符（上訴卷第一二六頁正面），被告第一槍乃對空鳴槍，亦堪認定。又
        人體中槍後子彈如在體內碰到硬物就會轉向，如胸骨、肋骨，本件槍傷，其
        彈徑自前胸第二肋骨間軟骨穿透，彈速減弱向下到第十肋骨間穿透，亦經鑑
        定證人乙○○陳述明確（本院八十九年十二月十五日訊問筆錄），是本件與
        被告、被害人之身高比例及當時被害人是否追趕被告均無甚關連，併此敘明
        。
（六）、被告既坦承戊○○有無誘拐伊姪女林婉萍伊不知道，伊確有打電話去恐嚇取
        財，並告知如相字卷第十九頁之郵局帳號給被害人己○○夫婦以便匯入贓款
        等情，而証人即被告之姪女林婉萍於警訊中並稱不認識戊○○、己○○二人
        ，伊並無被人抓去跳脫衣舞一事等語（詳原審卷第九十二頁），故被告藉口
        其姪女林婉萍遭戊○○及其妻己○○拐騙去跳脫衣舞云云，而向戊○○夫婦
        出言恐嚇、要索金錢，被告顯有為自己不法所有之意圖，而恐嚇取財未遂之
        犯行，應堪認定。
四、被害人江佳勳係受槍傷死亡，業據臺灣桃園地方法院檢察署檢察官督同檢驗員相
    驗屬實，有相驗屍體證明書、驗斷書、勘驗筆錄等在卷可證（詳同上相字卷第二
    十頁至第二十六頁），又被害人受有遠距離槍創傷，子彈係自頭頂下三十二公分
    中線靠左（即江佳勳胸部左乳上方）穿入；彈徑經第二肋間，左上肺葉到左心耳
    及第十肋間後側；方向由前往後，上往下，左往右；第十肋間左後側（即江佳勳
    左後側腰）穿出，乃左前胸遠距離槍創致左側血胸及心包膜填塞休克死亡，亦有
    法務部法醫研究所法醫所醫鑑字第一一０九號鑑定書乙份、現場照片與被害人
    照片共十二幀（原審卷第七十四頁至第八十一頁、同上相字卷第三十一頁至第三
    十八頁、第四十三頁至第四十四頁）等在卷可憑，此外，並有上開扣案之槍彈可
    佐，本件事証明確，被告上開持有槍、彈，恐嚇取財未遂、殺人未遂及過失致死
    等犯行至堪認定。
五、核被告所為，係犯槍彈藥刀械管制條例第七條第四項之未經許可持有手槍罪、
    同條例第十二條第四項之未經許可持有子彈罪、刑法第三百四十六條第三項、第
    一項之恐嚇取財未遂罪、同法第二百七十一條第二項、第一項之殺人未遂及刑法
    第二百七十六條第一項之因過失致人於死罪。被告接續於八十七年九月二十四日
    、同年月二十五日、同年月二十六日打電話恐嚇戊○○、己○○，及於同年十一
    月四日凌晨持槍彈前往恐嚇，係為達同一恐嚇取財目的之各個舉動，尚非連續犯
    ；其已著手於恐嚇取財行為之實施，惟未生使人交付財物之結果，為未遂犯，應
    依刑法第二十六條前段之規定，按既遂犯之刑度減輕其刑。又被告以一持有行為
    持有上開手槍、子彈及一恐嚇行為恐嚇戊○○、己○○二人交付財物未遂，而觸
    犯未經許可持有手槍、未經許可持有子彈二罪及二恐嚇取財未遂罪名，應依刑法
    第五十五條想像競合犯規定，分別從一重之未經許可持有手槍罪及一恐嚇取財未
    遂罪處斷。再其一殺害戊○○等追趕之人，雖未生死亡之結果，為未遂犯，仍應
    依既遂犯之規定減輕其刑。其打擊錯誤，誤射江佳勳而生死亡之結果，則觸犯過
    失致死罪名。其對戊○○等多人射擊未生死亡之結果致殺人未遂，而侵害數生命
    法益，又造成過失致江佳勳死亡之結果，均出於一行為，亦應依想像競合之例從
    一重之殺人未遂罪處斷。而被告所犯恐嚇取財未遂罪、非法持有手槍罪與殺人未
    遂罪間，有方法結果之牽連關係，應依刑法第五十五條之規定從一重之殺人未遂
    罪處斷。
六、原審據以論科，尚非無見。惟查：（一）本案係被告丙○○再於八十七年十一月
    四日凌晨持手槍子彈前往恐嚇戊○○、己○○，並對空鳴槍一發，戊○○等人聞
    聲追出，被告恐被追獲，而於逃跑之際基於殺人之不確定故意，以手槍朝背後之
    追趕人群射擊二發，致誤射中追趕人群後面之江佳勳致死，除有不確定故意殺人
    （對戊○○等），尚因打擊錯誤，誤中被害人江佳勳，係犯過失致死罪，已見前
    述，原審認被告係第一槍即朝江佳勳射擊致死，屬直接故意殺人云云，核與事實
    有所出入；（二）被告以一恐嚇行為恐嚇戊○○、己○○二人交付財物未遂，原
    判決未論以想像競合犯，亦有疏漏；（三）原判決主文及理由欄將槍號ＰＡＬ０
    三三一號誤為ＡＰＬＯ三三一號，據上論斷欄漏引刑法第十一條前段、第二十六
    條前段，均有未洽，被告上訴意旨指摘原判決不當，非全無理由，應由本院將原
    判決撤銷改判。爰審酌被告前曾觸犯懲治盜匪條例等罪現正假釋中，猶不知悛悔
    ，再犯本案，犯行危害社會治安及其犯後已與被害人之父母達成和解，態度尚可
    等一切情狀，乃量處如主文第二項所示之刑，並依刑法第三十七條第一項宣告褫
    奪公權六年，以示懲儆。扣案之美國Ｓ＆Ｗ廠制式九釐米半自動手槍（槍枝管制
    編號：0000000000號、槍號ＰＡＬ０三三一號，含彈匣一個）一枝及
    制式九釐米之子彈十顆（原扣案為十二顆經送鑑定，其中二顆子彈業已擊發），
    均係違禁物，均應依刑法第三十八條第一項第一款規定宣告沒收。至鑑定時已擊
    發之空彈殼二個及被告於上開犯罪現場所擊發之空彈殼三個，因非違禁物，故不
    予宣告沒收；至扣案之手銬一副，雖係被告所有惟非供其犯罪所用之物或預備供
    其犯罪所用之物，爰不併予宣告沒收。
七、被告雖自始表示其槍彈購自於「陳俊龍」之人，但經本院函查結果，桃園縣警察
    局桃園分局函稱：依丙○○所述深入追查結果，並查無「陳俊龍」其人，此有該
    分局八十九年三月十三日桃警分刑字第一三八八七號函在卷可稽（更一卷第三十
    四頁），而桃園縣警察局、高雄縣市警察局於八十七、八十八年間，亦均查無陳
    俊龍販賣槍枝案件，分別有九十年二月十四日桃警分刑字第三二五二九號函、九
    十年二月五日高警刑一字第四五三一號函及九十年二月一日高市警刑偵字第０六
    六七五號函附本院卷可參，故本件應無被告供出槍砲來源問題，併為敘明。
據上論斷，應依刑事訴訟法第三百六十九條第一項前段、第三百六十四條、第二百九
十九條第一項前段，槍彈藥刀械管制條例第七條第四項、第十二條第四項，刑法第
十一條前段、第二百七十一條第一項、第二項、第二百七十六條第一項、第三百四十
六條第三項、第一項、第二十六條前段、第五十五條、第三十七條第一項、第三十八
條第一項第一款，罰金罰鍰提高標準條例第一條前段，判決如主文。
本案經檢察官呂光華到庭執行職務。
中    華    民    國      九十    年      三        月      二十一      日
                            臺灣高等法院刑事第二十五庭
                                審判長法  官  許  國  宏
                                      法  官  宋      祺
                                      法  官  洪  光  燦
右正本證明與原本無異。
如不服本判決應於收受送達後十日內向本院提出上訴書狀，其未敘述上訴之理由者並
得於提起上訴後十日內向本院補提理由書（均須按他造當事人之人數附繕本）。
                                      書記官  陳  玉  嬋
中    華    民    國      九十    年      三        月      二十六      日
附錄本案論罪科刑法條：
刑法第二百七十一條
殺人者，處死刑、無期徒刑或十年以上有期徒刑。
前項之未遂犯罰之。
預備犯第一項之罪者，處二年以下有期徒刑。
刑法第二百四十六條
對於壇廟、寺觀、教堂、墳墓或公眾紀念處所公然侮辱者，處六月以下有期徒刑、拘
役或三百元以下罰金。
妨害喪、葬、祭禮、說教、禮拜者亦同。
刑法第二百七十六條
因過失致人於死者，處二年以下有期徒刑、拘役或二千元以下罰金。
從事業務之人，因業務上之過失犯前項之罪者，處五年以下有期徒刑或拘役，得併科
三千元以下罰金。
槍彈藥刀械管制條例第七條第四項
未經許可製造、販賣或運輸火砲、肩射武器、機關槍、衝鋒槍、卡柄槍、自動步槍、
普通步槍、馬槍、手槍或各類砲彈、炸彈、爆裂物者，處死刑、無期徒刑或七年以上
有期徒刑；處徒刑者，併科新臺幣三千萬元以下罰金。
未經許可，轉讓、出租或出借前項所列槍砲、彈藥者，處無期徒刑或五年以上有期徒
刑，併科新臺幣一千萬元以下罰金。
意圖供自己或他人犯罪之用，而犯前二項之罪者，處死刑或無期徒刑；處徒刑者，併
科新臺幣五千萬元以下罰金。未經許可，持有、寄藏或意圖販賣而陳列第一項所列槍
砲、彈藥者，處五年以上有期徒刑，併科新臺幣一千萬元以下罰金。
第一項至第三項之未遂犯罰之。
槍彈藥刀械管制條例第十二條第四項
未經許可持有、寄藏或意圖販賣而陳列子彈者，處五年以下期徒刑、併科新臺幣三百
萬元以下罰金。


司法院資訊處製作；財團法人民間司法改革基金會備份。
